da: Sneblæsertype: Ét niveau; Tre niveauer; To niveauer; Andet
el: Τύπος σταδίου εκχιονιστικού: Ενός σταδίου; Τρία στάδια; Δύο σταδίων; Άλλο
pt-BR: Tipo de estágios do limpador de neve: Estágio único; Três estágios; Dois estágios; Outro
cs: Počet stupňů sněhové frézy: Jednostupňové; Tři stupně; Dvoustupňové; Jiné
zh-TW: 吹雪機分級類型: 單階段; 三階段; 兩階段; 其他
ro-RO: Tipul de stadiu al deszăpezirii: Monostadiu; Trei etape; Două stadii; Altele
en: Snow blower stage type: Single-stage; Three-stage; Two-stage; Other
hr-HR: Vrsta faze puhalice za snijeg: Jednostupanjsko; Trostupanjski; Dvostupanjsko; Ostalo
fi: Lumilingon lavatyyppi: Yksivaiheinen; Kolmivaiheinen; Kaksivaiheinen; Muu
nb: Snøfreser-trinntype: Ett-trinns; Tretrinns; Totrinns; Annet
it: Tipo di stadio dello spazzaneve: Monostadio; A tre stadi; Bistadio; Altro
vi: Máy thổi tuyết kiểu tầng: Một giai đoạn; Ba giai đoạn; Hai giai đoạn; Khác
lt-LT: Sniego pūstuvo pakopų tipas: Vienos pakopos; Trijų pakopų; Dviejų pakopų; Kita
pt-PT: Tipo de estágio do soprador de neve: Fase única; Três fases; Duas fases; Outro
sl-SI: Vrsta snežne freze: Enostopenjsko; Tristopenjski; Dvostopenjsko; Drug
sk-SK: Typ snehovej frézy: Jednostupňový; Trojstupňový; Dvojstupňový; Iné
th: ประเภทขั้นตอนของเครื่องเป่าหิมะ: ขั้นตอนเดียว; สามขั้นตอน; สองขั้นตอน; อื่นๆ
tr: Kar üfleme makinesi kademe tipi: Tek aşamalı; Üç kademeli; İki aşamalı; Diğer
ja: 除雪機ステージのタイプ: 単段式; 3段階; 二段式; その他
zh-CN: 除雪机的级别类型: 单阶段; 三阶段; 两阶段; 其他
hu: Hómaró állvány típusa: Egyfokozatú; Háromlépcsős; Kétfokozatú; Egyéb
es: Tipo de etapa de la quitanieves: Una etapa; Tres etapas; Dos etapas; Otros
ru: Тип ступени снегоуборщика: Одноступенчатый; Трехступенчатый; Двухступенчатый; Другое
pl: Typ odśnieżarki stopniowej: Jednostopniowe; Trzystopniowa; Dwustopniowe; Inne
ko: 제설기 단계 유형: 단일 단계; 3단계; 2단계; 기타
sv: Typ av snöslungssteg: Enstegs; Trestegs; Tvåstegs; Annat
fr: Type de souffleuse à neige: À un étage; Trois étages; À deux étages; Autre
bg-BG: Тип работна система на снегоринa: Едностепенно; Тристепенно; Двустепенно; Друго
de: Schneefräsenstufen-Typ: Eine Stufe; Dreistufig; Zwei Stufen; Sonstiges
nl: Sneeuwblazertype: Eentraps; Drietraps; Tweetraps; Overig